【裁判字號】    99,交聲,164
【裁判日期】    990531
【裁判案由】    違反道路交通管理處罰條例聲明異議
【裁判全文】
臺灣基隆地方法院交通事件裁定         99年度交聲字第164號
移送機關即
原處分機關    交通部公路總局臺北區監理所基隆監理站
聲明異議人
即受處分人    甲○○
上列聲明異議人即受處分人因違反道路交通管理處罰條例案件，
對於交通部公路總局臺北區監理所基隆監理站中華民國99年4 月
20日所為之處分（原處分案號：基監字第裁42-A00000000號），
聲明異議，本院裁定如下：
    主  文
異議駁回。
    理  由
一、原處分意旨略以：聲明異議人即受處分人甲○○（下稱異議
    人）於民國99年2 月3 日下午11時46分許，駕駛其所有之35
    7-EFH 號重型機車，以時速61公里行經臺北市市○○道○段
    214 號前（往東平面道方向行駛），當時道路限速為時速40
    公里，經臺北市政府警察局大安分局交通分隊逕行舉發，認
    異議人有違反道路交通管理處罰條例第40條規定之行為逕行
    掣單舉發（臺北市政府警察局99年2 月25日北市警交大字第
    A00000000 號）。嗣異議人於應到案日期前（99年4 月1 日
    ）之99年3 月16日，向交通部公路總局臺北區監理所基隆監
    理站（下稱原處分機關）提起申訴，原處分機關函請舉發單
    位調查結果，仍認異議人有上開違規行為，乃依前揭道路交
    通管理處罰條例第40條、第63條第1 項第1 款（裁決書漏載
    第1 款）之規定及違反道路交通管理事件統一裁罰基準及處
    理細則第41條、第43條、第44條及第67條等規定，於99年4
    月20日以基監字第裁42-A00000000號裁決書，裁處異議人罰
    鍰新臺幣（下同）1,400 元，並記違規點數1 點。
二、聲明異議意旨略以：異議人認為採證照片上顯示，有另一輛
    車號CVK－510號之重型機車與其同時行進於相同車道，既然
    二車同時出現於採證照片，如何判定為異議人超速違規？爰
    為此聲明異議云云。
三、按汽車駕駛人，行車速度，超過規定之最高時速，或低於規
    定之最低時速，處新臺幣1,200 元以上2,400 元以下罰鍰，
    並記違規點數1 點，道路交通管理處罰條例第40條、第63條
    第1 項第1 款分別定有明文。
四、經查：
  (一)異議人駕駛其所有車牌號碼357-EFH 號重型機車於99年2 月
    3 日下午11時46分許行經臺北市市○○道○段214 號前（往
    東平面道方向行駛），為固定式雷射測速照相儀器測得時速
    61公里，超速21公里乙節，有原舉發單位即臺北市政府警察
    局北市警交大字第A00000000 號舉發違反道路交通管理事件
    通知單暨採證照片（觀諸該照片上方顯示之日期時間、地點
    、速限、車速）、裁決書各1 份在卷可稽。而該固定式雷達
    測速儀器，業經經濟部標準檢驗局檢驗合格，而採證方式為
    每次採證1 張，以斜角45度發射，最遠可達50公尺，可採證
    4 線車道；於照片上會顯示：年、月、日、時間、當時速度
    及速限標準。是異議人於上開時間、路段超速行駛之違規事
    實，應堪認定。
  (二)次查，採證照片上方SPEED 處可判別是否其他車輛進入雷達
    測速範圍內，（本件）該張照片顯示為SPEED061km/h，即表
    示另一輛CVK-510 號重型機車尚未進入雷達測速範圍內，掃
    瞄區如有兩部以上車輛則會顯示SPEEDILL畫面，且以原廠檢
    附之「去向車左判斷表」（即適用於固定桿裝設在道路左側
    之時使用），將判斷表放在相片上面，判斷表左右下方有斜
    線A 和B ，先分別對準相片左右下角，同時，相片之底線需
    與判斷表之橫線（虛線）平行，相片上顯示速度之被測車輛
    後半部會在判斷表斜線區域內顯示出來，且以上開方式在本
    件舉發照片原件上描繪掃瞄區域，異議人之機車清楚落在掃
    瞄區域內，右方機車明顯未進入掃瞄區域內，此有臺北市政
    府警察局大安分局99年5 月17日北市警安分交字第09931926
    200 號函暨所附之實際描繪掃瞄區域之本件舉發照片、去向
    車左判斷表等件在卷可稽，且檢視照片確實僅呈現SPEED061
    km/h而非SPEEDILL，其依去向車左判斷表描繪之掃瞄區域，
    完全符合該判斷表之文字說明及圖示說明，另CVK-510 號重
    型機車距離掃瞄區域均相去甚遠而不致於有任何混淆或誤認
    之處，則異議人以二車同時出現於採證照片上，無法判定為
    何人超速違規云云，顯然與該分局檢附之各該科學事證不符
    ，其辯解自不足採，其提出本件異議，顯然無理由。
五、綜上所述，異議人確有駕駛前揭車輛行駛速度超過規定最高
    速限（超過規定之最高限速20公里以上未滿40公里）之違規
    行為，原處分機關依道路交通管理處罰條例第40條、第63條
    第1 項第1 款（裁決書漏載第1 款）規定及違反道路交通管
    事件統一裁罰基準表，裁處異議人罰鍰1,400 元，並記違規
    點數1 點，核無違法或不當之情事，聲明異議意旨僅執前詞
    ，任意指摘原處分，並無理由，應予駁回。
六、據上論結，應依道路交通案件處理辦法第19條，裁定如主文
    。
中    華    民    國    99    年    5     月    31    日
                              交通法庭法  官   何怡穎
以上正本證明與原本無異
對於本件裁定如有不服，應於收受送達後5 日內，向本院提出抗
告書狀，敘述抗告之理由，抗告於臺灣高等法院。
中    華    民    國    99    年    5     月    31    日
                                      書記官   翁其良

司法院資訊處製作；財團法人民間司法改革基金會備份。
